臺灣宜蘭地方法院刑事判決　　　 　　　 93年度訴字第410號
　　公　訴　人　臺灣宜蘭地方法院檢察署檢察官
　　被　　　告　甲○○
　　　　　　　　戌○○
上列被告因違反槍砲彈藥刀械管制條例等案件，經檢察官提起公
訴（93年偵字第2660號、第2727號、第2728號、第2869號、第28
94號），及併案審理（台灣桃園地方法院檢察署93年偵字第1617
7號），本院判決如下：
    主  文
甲○○共同連續意圖為自己不法之所有，以恐嚇使人將本人之物
交付，處有期徒刑參年陸月；扣案如附表三、四所示之物均沒收
。又未經許可，持有可發射子彈具有殺傷力之改造手槍，處有期
徒刑壹年貳月，併科罰金新臺幣參萬元，罰金如易服勞役以銀元
參佰元即新臺幣玖佰元折算壹日；扣案仿FN廠半自動手槍製造之
改造手槍壹枝（含彈匣壹個，槍枝管制編號0000000000）沒收。
應執行有期徒刑肆年陸月。扣案如附表三、四所示之物、仿FN廠
半自動手槍製造之改造手槍壹枝（含彈匣壹個，槍枝管制編號00
00000000）均沒收。
戌○○共同連續意圖為自己不法之所有，以恐嚇使人將本人之物
交付，處有期徒刑參年貳月；扣案如附表三、四所示之物均沒收
。
    事  實
一、甲○○甫因竊盜等案件，經台灣桃園地方法院於民國93年 6
    月8日，以93年易字第112號判處有期徒刑二年，該判決於93
    年7月16日確定（現執行中）。詎甲○○於93年6 月8日經上
    開法院停止羈押釋放後，仍不知警惕，復基於意圖為自己不
    法所有之概括犯意，先透過奇摩網站網路聊天室向僅知代號
    「G.G.」不詳姓名之人，以新台幣（以下同千元）購得不知
    情賴麗君所有中國信託商業銀行桃園分行（以下稱中國信託
    銀行）帳號00000000000 之存摺、金融卡各一張後，先於九
    十三年七月間某日，在桃園縣境內某汽車旅館，趁其女友未
    ○○不注意之際，徒手竊取未○○所有南澳郵局帳號000000
    0000000 存摺一本及金融卡一張，得手後，復承接同一之概
    括犯意，又先後於附表一編號1至3所示之時、地，以載用手
    套將車子方向燈正負極接通破壞防盜器，再以事先磨過客觀
    上對人之生命、身體造成危險之四支T 字板手其中一支，轉
    開駕駛座車門進入車內開啟電門竊取車輛之方式，竊取如附
    表編號1至3所示之財物，得手後，並以附表一編號1、3所示
    之恐嚇方法，恐嚇取得所示之財物。
二、甲○○復承接同一之概括犯意，與戌○○共同意圖為自己不
    法所有之概括犯意聯絡，先後於附表二編號1至14所示之時
    間、地點，以同上所示之竊取方法，竊取附表二編號1至14
    所示之財物，並以附表二恐嚇方法欄所示之恐嚇方法，恐嚇
    取得附表二編號3及5至14所示之財物。
三、嗣於九十三年七月二十八日凌晨三時十分許，甲○○駕駛竊
    得如附表二編號一所示之車牌號碼K6-1533 號自小客車，行
    經國道一號公路南下七十一公里楊梅收費站時，為警查獲，
    並當場扣得其所有供竊盜使用如附表三所示之T 字螺絲起子
    二支；再於九十三年八月六日下午四時五十分許，甲○○與
    戌○○駕駛竊得如附表二編號十三之車牌號碼DA-8872 號自
    小客車，行經宜蘭縣頭城鎮○○路口稽查站時，為警查獲，
    並扣得甲○○所有供竊盜使用如附表四所示之橡膠手套一雙
    、手電筒一支、磨過之T 字扳手四支，及非供竊盜使用如附
    表五所示之螺絲起子一支、棉質手套二雙、銼刀三支、線鋸
    一支、砂輪四個、線剪一支、口罩一個、老虎鉗一支、數位
    相機一台、記事簿一本、身分證一張、砂輪機一台、手提砂
    輪機一台、望遠鏡一台、未磨過之T字扳手三支、L型扳手二
    支、鋰魚鉗三支、開口扳手五支、鈄口鉗二支、拔釘器一支
    、回數票一百八十九張、油票六張、鑰匙十支、行動電話連
    絡帳冊三張、測速器一個、行動電話四支、失主連絡簿冊一
    本、中國信託卡一張、中國信託活期存摺一本及郵局存摺一
    本。
四、甲○○於九十三年七月間，透過網際網路以五千元購得具殺
    傷力仿FN廠半自動手槍製造之金屬玩具手槍（含彈匣一個，
    槍枝管制編號0000000000）一支，旋未經許可，無故持有之
    ，嗣於九十三年八月六日下午四時五十分許，甲○○攜帶上
    開槍枝駕駛上揭DA-8872 號自小客車行經宜蘭縣頭城鎮○○
    路口稽查站為警查獲之際，利用警方將其一人先押解至警備
    車之機會，將上開槍枝取出丟棄於該警備車駕駛座下方，致
　　使警方未當場查獲其持有槍枝。迄九十三年八月十一日凌晨
    五時四十分，始為駕駛上開警備車外出巡邏之宜蘭縣警察局
    礁溪分局警備隊隊員黃弘盛、洪舜堂發現而循線查悉上情。
五、案經宜蘭縣警察局礁溪分局、國道公路警察局第二警察隊報
    告台灣宜蘭地方法院檢察署檢察官偵查起訴，及併案審理。
    理  由
一、上揭事實，業據被告甲○○供承不諱，核與被害人未○○、
    壬○○、丙○○、己○○、巳○○、丁○○、申○○、午○
    ○、辰○○、子○○、戊○○、卯○○、丑○○、寅○○、
    癸○○、乙○○、辛○○、酉○○指訴情節大致相符，並有
    贓物認領保管單、宜蘭縣警察局車輛尋獲電腦輸入單、匯款
    資料、車號查詢汽車車籍、對帳單及內政部警政署刑事警察
    局93年8月13日刑紋字第0930168016 號鑑驗書在卷，並有上
    揭具殺傷力改造槍枝一支（含彈匣一個，槍枝管制編號0000
    000000）及如附表三、四所示之物扣案可佐；又扣案之槍枝
    經送內政部警政署刑事警察局鑑定結果，認該槍枝係仿FN廠
    半自動手槍製造之玩具槍，換裝土造金屬槍管改造而成之改
    造手槍，槍械性能良好，可擊發適用之子彈，認具殺傷力，
    亦有該局93年8月16日刑鑑字第09301699306號槍彈鑑定書在
    卷可稽。事證明確，被告甲○○犯行洵堪認定。
二、訊據被告戌○○矢口否認有上揭犯行，辯稱：其固曾三、四
    次駕駛自小客車載被告甲○○前往桃園縣觀音工業區內、新
    竹南寮等地方牽車，惟係因被告甲○○說要向朋友借車，其
    載甲○○到目的地後即先行離開，其並無與被告甲○○共同
    竊取車輛，更沒有與被告甲○○共同恐嚇被害人須匯款以取
    回遭竊之車輛云云；又其固亦有幫甲○○以提款卡提款三、
    四次，然其僅因被告甲○○請託才答應幫忙提款，其並未因
    此得到好處云云。惟查：被告甲○○於九十三年六月八日經
    台灣桃園地方法院裁定具保停止羈押釋放後，於同年七月間
    即到被告戌○○開設在桃園縣觀音工業區之冰沙店找被告戌
    ○○，而被告戌○○因有貸款一百多萬元之壓力，乃與被告
    甲○○合意共同竊車，並於得手後，由被告甲○○以電話恐
    嚇車主匯入贖款以取回車輛，二人合意後，即由被告戌○○
    開車載被告甲○○於附表二編號1至15所示之時、地，由被
    告甲○○以前揭方法下手竊車，被告戌○○則在附近把風，
    竊車得手後，被告甲○○即以附表二編號3及5至14恐嚇方法
    欄所示之方法，恐嚇車主匯款贖車，並於車主因恐懼車輛無
    法取回將款項匯入未○○、賴麗君上開帳戶後，再由被告戌
    ○○前往自動提款機提款，而被告戌○○因此可取得款項之
    四成或二千元不等之酬勞等情，業據被告甲○○於本院準備
    程序及審理程序時供述綦詳，亦核與被告戌○○於93年8月7
    日第二次警詢時供稱其有與被告甲○○共犯附表二編號6、8
    、10、12、13、14之犯行、於同日第三次警詢時供稱其有附
    表二編號5、7、9之犯行、於93年9月2日檢察官偵查中供稱
    有附表二編號11之犯行（礁警刑字第0930002810卷第15頁至
    二十七頁、警礁刑字第09300000 02911號卷第10頁至16頁、
    93年偵字第2660號卷第217頁）相符，又被告戌○○在附表
    二編號4所示之車牌號碼9G-5639號自小客車車內後視鏡有其
    指紋二枚，有內政部警政署刑事警察局上揭刑紋字第093016
    8016號鑑驗書在卷可稽（93年偵字第16177號卷第16頁），
    被告戌○○雖辯稱其因搭坐過被告甲○○駕駛之該自小客車
    一次，始留有指紋，並非其與被告甲○○共同竊車云云，然
    上開指紋係被告戌○○右拇指指紋，倘被告戌○○僅搭坐過
    該自小客車一次，依通常坐於右前座之位置觀之，常情顯不
    可能在供駕駛人觀看後方來車情形之車內後視鏡殘留右前座
    之人之指紋，被告戌○○所辯，與常情相悖，不足採信，被
    告甲○○供稱該自小客車係其與被告戌○○共同竊取等語，
    顯較可採；再者，被告二人係朋友且係小時玩伴，亦據被告
    戌○○於警詢供承在卷（93年偵字第16177號卷第八頁），
    被告二人應屬親近，被告甲○○實無虛捏事實攀誣被告戌○
    ○之理，再參以被告甲○○就附表一其獨自犯案之部分，亦
    未攀誣被告戌○○乙節，更足見被告甲○○供稱其與被告戌
    ○○共犯附表二之犯行等語，應足採信。綜上，被告戌○○
    犯行，堪以認定。
三、被告甲○○持有具殺傷力之上開槍枝後，槍砲彈藥刀械管制
　　條例業於九十四年一月廿六日修正公布，並於同年月廿九日
  　生效施行，舊法第十一條原訂一年以上七年以下有期徒刑，
    併科新台幣七百萬元以下罰金，業已刪除，而併修正改列於
    新法第八條為三年以上十年以下有期徒刑，併科新台幣七百
    萬元以下罰金之罪，是依刑法第二條第一項但書之規定，比
    較新舊法後，應適用較有利於被告之舊法，核被告甲○○持
    有具殺傷力槍枝之行為，係犯修正前槍砲彈藥刀械管制條例
    第十一條第四項之持有槍砲罪。其徒手竊取被害人未○○之
    部分，係犯刑法第三百二十條第一項之竊盜罪。其先後多次
    附表一、二之竊盜、恐嚇取財犯行，係犯如附表一、二「所
    犯法條欄」之罪。其先後多次竊盜、恐嚇取財犯行，均時間
    緊接，罪名及犯罪構成要件相同，顯均係出於概括之犯意為
    之，應分別依連續犯之規定論以恐嚇取財罪及較重之刑法第
    三百二十一條第一項第三款攜帶兇器加重竊盜罪，並均加重
    其刑。被告戌○○先後多次竊盜、恐嚇取財犯行，係犯附表
    二「所犯法條欄」之罪。被告戌○○先後多次竊盜、恐嚇取
    財犯行，均時間緊接，罪名及犯罪構成要件相同，顯均係出
    於概括之犯意為之，均應依連續犯之規定論以一罪，並均加
    重其刑。被告二人就附表二「所犯法條欄」之罪間，有犯意
    聯絡與行為分擔，為共同正犯。被告二人所犯加重竊盜與恐
    嚇取財間，有方法結果之牽連關係，應從較重之恐嚇取財罪
    處斷。又上揭犯罪事實，起訴書就被告戌○○未論列部分，
    與已論列部分，具有連續犯之裁判上一罪關係，本院自得併
    予審理。爰審酌被告甲○○、戌○○犯罪之動機、目的、手
    段，犯罪所生之損害，及犯罪後態度等一切情狀，分別量處
    如主文所示之刑，併科罰金之部分併諭知易服勞役之折算標
    準。並就被告甲○○之部分定其應執行之刑及併科罰金部分
    諭知易服勞役之折算標準。
四、扣案改造手槍一支（含彈匣一個，槍枝管制編號0000000000
    ），係屬違禁物，不問屬於犯人與否，均應依法宣告沒收之
    。扣案如附表四所示之物，係被告甲○○所有供犯罪所用之
    物，業據其供承在卷，應依刑法第三十八條第一項第二款諭
    知宣告沒收。扣案如附表五所示之物，雖係被告甲○○所有
    ，惟並非供犯罪所用之物，業據被告甲○○供述在卷，復無
    證據證明係供犯罪所用之物，爰不諭知沒收，併予敘明。
據上論斷，應依刑事訴訟法第二百九十九條第一項前段，修正前
槍砲彈藥刀械管制條例第十一條第四項，刑法第十一條前段、第
二十八條、第五十六條、第三百二十一條第一項第三款、第三百
四十六條第一項、第五十五條、第二條第一項但書、第四十二條
、第五十一條第五款、第三十八條第一項第一款、第二款，罰金
罰鍰提高標準條例第一條前段、第二條，現行法規所定貨幣單位
折算新台幣條例第二條，判決如主文。
本案經檢察官賴慶祥到庭執行職務
中　　華　　民　　國　　94　　年　　8 　　月　　23　　日
                  臺灣宜蘭地方法院刑事第三庭
                      審判長法  官  黃  永  勝
                            法  官  陳  嘉  年
                            法  官  林  楨  森
以上正本證明與原本無異。
如不服本判決，應於判決送達後10日內，向本院提出上訴狀。(
應附繕本)。
                            書記官  謝  佩  欣
中　　華　　民　　國　　94　　年　　8 　　月　　24　　日
附錄本案論罪科刑法條全文：
修正前槍砲彈藥刀械管制條例第十一條第四項
未經許可，持有、寄藏或意圖販而陳列第一項所列槍砲者，處一
年以上七年以下有期徒刑，併科新台幣七百萬元以下罰金。
中華民國刑法第321條
犯竊盜罪而有下列情形之一者，處六月以上、五年以下有期徒刑
：
一  於夜間侵入住宅或有人居住之建築物、船艦或隱匿其內而犯
之者。
二  毀越門扇、牆垣或其他安全設備而犯之者。
三  攜帶兇器而犯之者。
四  結夥三人以上而犯之者。
五  乘火災、水災或其他災害之際而犯之者。
六  在車站或埠頭而犯之者。
前項之未遂犯罰之。
中華民國刑法第346條
意圖為自己或第三人不法之所有，以恐嚇使人將本人或第三人之
物交付者，處六月以上五年以下有期徒刑，得併科一千元以下罰
金。
以前項方法得財產上不法之利益，或使第三人得之者，亦同。
前二項之未遂犯罰之。
附表一：
┌─┬───┬────┬────┬─────┬─────────┬────┐
│編│行為人│竊盜時間│竊盜地點│竊得之財物│  恐  嚇  方  法  │所犯法條│
│號│      │        │        │          │                  │        │
├─┼───┼────┼────┼─────┼─────────┼────┤
│1 │甲○○│93年7月 │新竹縣湖│被害人吳玉│甲○○於93年7月30 │刑法第三│
│  │      │29日晚間│口鄉下北│華所有車牌│日上午10時許，以電│百二十一│
│  │      │12時    │勢38之25│號碼A7-405│話恐嚇被害人丙○○│條第一項│
│  │      │        │號前    │5號自小客 │要求匯款贖車，致吳│第三款、│
│  │      │        │        │車        │玉華心生畏怖，匯款│第三百四│
│  │      │        │        │          │一萬元至甲○○指定│十六條第│
│  │      │        │        │          │之未○○上開帳戶  │一項    │
├─┼───┼────┼────┼─────┼─────────┼────┤
│2 │甲○○│93年8月 │新竹縣新│被害人黃麗│  無              │刑法第三│
│  │      │4日下午 │竹市香山│香所有車牌│                  │三百二十│
│  │      │6時以後 │區○○路│號碼H3-116│                  │一條第一│
│  │      │        │德和傢俱│5號自小客 │                  │項第三款│
│  │      │        │行旁停車│車        │                  │        │
│  │      │        │場      │          │                  │        │
├─┼───┼────┼────┼─────┼─────────┼────┤
│3 │甲○○│93年8月5│桃園縣觀│被害人陳俊│甲○○於93年8月6日│刑法第三│
│  │      │日晚間7 │音工業區│言所有車牌│中午12時許，以電話│百二十一│
│  │      │時至93年│安和街38│號碼6C-541│恐嚇己○○交付二萬│條第一項│
│  │      │8月6日上│前      │1號自用小 │元贖車，致己○○心│第三款、│
│  │      │午4時30 │        │客車      │生畏怖，因此匯款二│第三百四│
│  │      │分間    │        │          │萬元至賴麗君中國信│十六條第│
│  │      │        │        │          │託商業銀行上開帳戶│一項    │
└─┴───┴────┴────┴─────┴─────────┴────┘
附表二：
┌─┬───┬────┬────┬─────┬─────────┬────┐
│編│行為人│竊盜時間│竊盜地點│竊得之財物│  恐  嚇  方  法  │所犯法條│
│號│      │        │        │          │                  │        │
├─┼───┼────┼────┼─────┼─────────┼────┤
│1 │甲○○│93年7月 │桃園縣楊│被害人劉正│  無              │刑法第三│
│  │戌○○│28日凌晨│梅鎮幼獅│義所有車牌│                  │三百二十│
│  │      │1時許   │工業區  │號碼K6-153│                  │一條第一│
│  │      │        │        │3號自小客 │                  │項第三款│
│  │      │        │        │車        │                  │        │
├─┼───┼────┼────┼─────┼─────────┼────┤
│2 │甲○○│93年7月 │新竹縣湖│被害人盧靜│甲○○於93年7月29 │刑法第三│
│  │戌○○│28日凌晨│口鄉中明│怡所有車牌│日上午10時許，電話│三百二十│
│  │      │4時許   │街9號前 │號碼6B-013│恐嚇被害人申○○之│一條第一│
│  │      │        │        │9號自小客 │母要求匯款贖車，致│項第三款│
│  │      │        │        │車及車內現│申○○心生畏怖，匯│、第三百│
│  │      │        │        │金4、5百元│款二萬元至甲○○指│四十六條│
│  │      │        │        │、回數票  │定之未○○上開帳戶│第一項  │
│  │      │        │        │20多張、太│                  │        │
│  │      │        │        │陽眼鏡1支 │                  │        │
│  │      │        │        │、洗髮精三│                  │        │
│  │      │        │        │瓶        │                  │        │
├─┼───┼────┼────┼─────┼─────────┼────┤
│3 │甲○○│93年7月 │桃園縣觀│被害人劉鳳│  無              │刑法第三│
│  │戌○○│29日晚間│音鄉中山│怡所有車牌│                  │三百二十│
│  │      │8時許   │路2段805│號碼9G-563│                  │一條第一│
│  │      │        │前      │9號自小客 │                  │項第三款│
│  │      │        │        │車        │                  │        │
├─┼───┼────┼────┼─────┼─────────┼────┤
│4 │甲○○│93年8月 │桃園縣楊│被害人鄒偉│被告甲○○於93年8 │刑法第三│
│  │戌○○│1日上午 │梅鎮秀才│宗所有車牌│月1日晚間8時許，以│百二十一│
│  │      │10時許  │33號    │號碼G9-027│上開行動電話撥打被│條第一項│
│  │      │        │        │0號自用小 │害人所有門號為0919│第三款、│
│  │      │        │        │客車、車內│447684號行動電話，│第三百四│
│  │      │        │        │零錢200元 │並告以車輛在其手中│十六條第│
│  │      │        │        │、舊存摺1 │，且要求匯款，致鄒│一項    │
│  │      │        │        │本        │偉宗心生畏怖，匯款│        │
│  │      │        │        │          │二萬元至甲○○指定│        │
│  │      │        │        │          │之賴麗君上開帳戶  │        │
├─┼───┼────┼────┼─────┼─────────┼────┤
│5 │甲○○│93年8月 │桃園縣楊│被害人楊文│被告甲○○於93年8 │刑法第三│
│  │戌○○│2日下午 │梅鎮行善│雄車牌號碼│月2日下午6時許，以│百二十一│
│  │      │6時許以 │路58號前│3H-1627號 │上開行動電話撥打被│條第一項│
│  │      │前      │        │自用小客車│害人所有門號為0913│第三款、│
│  │      │        │        │          │691031號行動電話，│第三百四│
│  │      │        │        │          │並告以車輛在其手中│十六條第│
│  │      │        │        │          │，若未匯款，則無法│一項    │
│  │      │        │        │          │尋回車輛，致子○○│        │
│  │      │        │        │          │心生畏怖，匯款二萬│        │
│  │      │        │        │          │元至甲○○指定之賴│        │
│  │      │        │        │          │麗君上開帳戶      │        │
├─┼───┼────┼────┼─────┼─────────┼────┤
│6 │甲○○│93年8月 │新竹縣湖│被害人張志│被告甲○○自93年8 │刑法第三│
│  │戌○○│2日晚間 │口鄉中山│清所有車牌│月2日晚間9時30分起│百二十一│
│  │      │9時至9時│路與達生│號碼2S-929│，接續以上開電話撥│條第一項│
│  │      │30分間  │路口橋下│6號自用小 │打被害人所有門號為│第三款、│
│  │      │        │        │客車、車內│0000000000號行動電│第三百四│
│  │      │        │        │之辦公休閒│話，並告以車輛在其│十六條第│
│  │      │        │        │椅1批     │手中，且稱若未匯款│一項、第│
│  │      │        │        │          │，即將車輛拆解，惟│三項    │
│  │      │        │        │          │戊○○未因此匯款而│        │
│  │      │        │        │          │未遂              │        │
├─┼───┼────┼────┼─────┼─────────┼────┤
│7 │甲○○│93年8月 │新竹縣竹│被害人葉紀│被告甲○○於93年8 │刑法第三│
│  │戌○○│4日下午 │南鎮竹南│能所有車牌│月4日下午2時許，以│百二十一│
│  │      │1時許   │國中旁  │號碼Q8-979│上開行動電話撥打被│條第一項│
│  │      │        │        │0號自用小 │害人住處（03）7436│第三款、│
│  │      │        │        │客車      │22號電話，並告以車│第三百四│
│  │      │        │        │          │輛在其手中，若未匯│十六條第│
│  │      │        │        │          │款，則將車輛處理掉│一項    │
│  │      │        │        │          │，致卯○○心生畏怖│        │
│  │      │        │        │          │，匯款五千元至古紹│        │
│  │      │        │        │          │泉指定之賴麗君上開│        │
│  │      │        │        │          │帳戶              │        │
├─┼───┼────┼────┼─────┼─────────┼────┤
│8 │甲○○│93年8月 │桃園縣楊│被害人林華│  無              │刑法第三│
│  │戌○○│4日晚間9│梅鎮中山│文所有車牌│                  │三百二十│
│  │      │時30分許│路181號 │號碼L5-589│                  │一條第一│
│  │      │        │前      │6號自小客 │                  │項第三款│
│  │      │        │        │車        │                  │        │
├─┼───┼────┼────┼─────┼─────────┼────┤
│9 │甲○○│93年8月 │新竹縣湖│被害人溫敏│被告甲○○於93年  │刑法第三│
│  │戌○○│4日晚間 │口鄉光復│瑄所有車牌│8月5日下午1時許， │百二十一│
│  │      │7時30分 │路45號前│號碼Z7-073│以上開電話撥打被害│條第一項│
│  │      │許至93年│        │2號自用小 │人所有門號為091309│第三款、│
│  │      │8月5日上│        │客車      │6612號行動電話，並│第三百四│
│  │      │午7時30 │        │          │告以車輛在其手中，│十六條第│
│  │      │分間    │        │          │且稱若未匯款，則將│一項    │
│  │      │        │        │          │拆卸車內物品，致溫│        │
│  │      │        │        │          │敏瑄心生畏怖，匯款│        │
│  │      │        │        │          │五千元至甲○○指定│        │
│  │      │        │        │          │之賴麗君上開帳戶  │        │
├─┼───┼────┼────┼─────┼─────────┼────┤
│10│甲○○│93年8月 │新竹縣湖│被害人溫慧│被告甲○○於93年8 │刑法第三│
│  │戌○○│5日下午 │口鄉仁慈│美所有車牌│月5日下午2時許，以│百二十一│
│  │      │2時許   │醫院旁  │號碼E9-173│電話恐嚇被害人，告│條第一項│
│  │      │        │        │7號自用小 │以車輛在其手中，若│第三款、│
│  │      │        │        │客車      │欲取回則須匯款一萬│第三百四│
│  │      │        │        │          │元，惟寅○○未因此│十六條第│
│  │      │        │        │          │匯款而未遂        │一項、第│
│  │      │        │        │          │                  │三項    │
├─┼───┼────┼────┼─────┼─────────┼────┤
│11│甲○○│93年8月 │新竹縣新│被害人黃咭│被告甲○○於93年8 │刑法第三│
│  │戌○○│5日下午 │豐鄉新莊│棻所有車牌│月5日下午6時30分許│百二十一│
│  │      │2時許至6│子附近  │號碼JZ-355│，以電話恐嚇被害人│條第一項│
│  │      │時30分間│        │5號自用小 │，告以車輛在其手中│第三款、│
│  │      │        │        │客車、回數│，須匯款贖車，致黃│第三百四│
│  │      │        │        │票        │咭棻心生畏怖，匯款│十六條第│
│  │      │        │        │          │二萬元至甲○○指定│一項    │
│  │      │        │        │          │之賴麗君上開帳戶  │        │
├─┼───┼────┼────┼─────┼─────────┼────┤
│12│甲○○│93年8月 │桃園縣大│被害人朱宏│被告甲○○於93年8 │刑法第三│
│  │鐃文明│6日凌晨 │溪鎮151 │達所有車牌│月6日下午4時20分許│百二十一│
│  │      │0時許至9│號前    │號碼W6-023│，以上開行動電話撥│條第一項│
│  │      │3年8月6 │        │0號自用小 │打被害人所有門號為│第三款、│
│  │      │日下午4 │        │客車      │0000000000號行動電│第三百四│
│  │      │時許    │        │          │話，並告以車輛在其│十六條第│
│  │      │        │        │          │手中，若未匯款，即│一項、第│
│  │      │        │        │          │將放火燒車，惟朱宏│三項    │
│  │      │        │        │          │達未因此匯款而未遂│        │
├─┼───┼────┼────┼─────┼─────────┼────┤
│13│甲○○│93年8月 │北二高石│被害人陳慶│被告甲○○於93年8 │刑法第三│
│  │鐃文明│6日上午 │碇交流道│華所有車牌│月6日下午4時許，以│百二十一│
│  │      │7時許至9│旁      │號碼DV-141│上開行動電話撥打被│條第一項│
│  │      │3年8月6 │        │2號自用小 │害人之兄庚○○所有│第三款、│
│  │      │日下午3 │        │客車、車內│門號為0000000000號│第三百四│
│  │      │時40分間│        │郵局存摺1 │行動電話，並告以車│十六條第│
│  │      │        │        │本、金融卡│輛在其手中，若未匯│一項、第│
│  │      │        │        │1張、印章 │款，則將放火燒車，│三項    │
│  │      │        │        │2枚、小額 │惟辛○○未因此匯款│        │
│  │      │        │        │信用貸款申│而未遂            │        │
│  │      │        │        │請書1張及 │                  │        │
│  │      │        │        │文件影本1 │                  │        │
│  │      │        │        │批        │                  │        │
├─┼───┼────┼────┼─────┼─────────┼────┤
│14│甲○○│93年8月 │北宜公路│被害人羅漢│無                │刑法第三│
│  │鐃文明│6日下午 │石槽段  │忠所有車牌│                  │百二十一│
│  │      │4時許   │        │號碼DA-887│                  │條第一項│
│  │      │        │        │2號自用小 │                  │第三款  │
│  │      │        │        │客車      │                  │        │
└─┴───┴────┴────┴─────┴─────────┴────┘
附表三：
┌────────┐
│T字螺絲起子二支 │
└────────┘
附表四：
┌──────────────────────┐
│橡膠手套一雙、手電筒一支、磨過之T字扳手四支 │
└──────────────────────┘
附表五：
┌──────────────────────────┐
│螺絲起子一支、棉質手套二雙、銼刀三支、線鋸一支、砂輪│
│四個、線剪一支、口罩一個、老虎鉗一支、數位相機一台、│
│記事簿一本、身分證一張、砂輪機一台、手提砂輪機一台、│
│望遠鏡一台、未磨過之T字扳手三支、L型扳手二支、鋰魚鉗│
│三支、開口扳手五支、鈄口鉗二支、拔釘器一支、回數票一│
│百八十九張、油票六張、鑰匙十支、行動電話連絡帳冊三張│
│、測速器一個、行動電話四支、失主連絡簿冊一本、中國信│
│託卡一張、中國信託活期存摺一本及郵局存摺一本，      │
└──────────────────────────┘
